```{r data generation, echo = FALSE, results = "hide"}
library(knitr)
library(dplyr)
library(kableExtra)

## Generación de datos
datos <- data.frame(
    Autoritario = rmultinom(1, 200, prob=c(0.1, 0.2, 0.4, 0.3)),
    Democratico = rmultinom(1, 250, prob=c(0.3, 0.4, 0.2, 0.1))
)

## Si k, entonce elegimos autoritario
tipo <- sample(c("Autoritario", "Democratico"), 1)
## Determinamos el tipo de pregunta superior o inferior
direccion <- sample(c("superior", "inferior"), 1)

## Creamos las columnas de la tabla de frecuencias
frec <- datos[[tipo]]
freccum <- cumsum(frec)
n <- sum(frec)
frecrel <- frec/n
frecrelcum <- freccum/n

## Creamos la tabla
tabla <- data.frame(Rendimiento = c("Malo", "Regular", "Bueno", "Muy Bueno"), Frec = frec, FrecAcum = freccum, F.rel = frecrel, F.rel.acum = frecrelcum)

## Elegimos un índice para las filas y columnas(acumuladas)
j <- sample(c(3,5), 1)
i <- ifelse(direccion == "superior", sample(1:3, 1), sample(2:4, 1))

## Guardo los índices para los distractores, nos aseguramos de que no haya valores repetidos
distractores_j <- sample((2:5)[2:5 != j],1)
distractores_i <- sample((1:4)[1:4 != i],1)
while(round(tabla[distractores_i,
                  distractores_j], digits = 2) == ifelse(direccion == "inferior",
                                                            round(tabla[i, j], digits = 2),
                                                            round(sum(tabla[i:4, j-1]), digits = 2))) {
    distractores_j <- sample((2:5)[2:5 != j],1)
    distractores_i <- ifelse(direccion == "superior", sample((1:3)[1:3 != i],1), sample((2:4)[2:4 != i],1))
    
}


## QUESTION/ANSWER GENERATION
questions <- numeric(4)
solutions <- logical(4)
## Opción correcta
questions[1] <- ifelse(direccion == "inferior", round(tabla[i, j], digits = 4), round(sum(tabla[i:4, j-1]), digits = 4))
solutions[1] <- TRUE

questions[2] <- round(tabla[sample(2:4, 1), 2], digits = 4)
solutions[2] <- FALSE

questions[3] <- round(tabla[i, distractores_j], digits = 4)
solutions[3] <- FALSE

questions[4] <- round(tabla[distractores_i, j], digits = 4)
solutions[4] <- FALSE

# questions[5] <- ifelse(direccion == "superior", round(tabla[i, j], digits = 4), round(sum(tabla[i:4, j-1]), digits = 4))
# solutions[5] <- FALSE

questions
solutions
```

Question
========
Se realiza un estudio para comparar el rendimiento académico en alumnos de primaria que fueron sometidos a dos métodos de enseñanza diferente: autoritario y democrático. Se realizó una tabla de distribución de frecuencias para los alumnos que aprendieron con el método `r tipo`.
Indique cual es la `r ifelse(j == 3,"cantidad", "proporción")` de alumnos con rendimiento `r tabla$Rendimiento[i]` o `r direccion` en la siguiente tabla:  
  
<!-- \captionsetup[table]{name = Tabla} -->
```{r tablapfrecuencia2, echo = FALSE, comment = NA}
kable(tabla, digits = 4, format = "latex",
      # caption = "", 
      booktabs = TRUE) %>% 
    kable_styling(latex_options = "hold_position")
```  
  
  
```{r questionlist, echo = FALSE, results = "asis"}
answerlist(questions, markup = "markdown")
```

Solution
========

```{r solutionlist, echo = FALSE, results = "asis"}
answerlist(solutions, markup = "markdown")
```

Meta-information
================
exname: P-frecuencia-2
extype: schoice
exsolution: 1000
exshuffle: TRUE
