```{r data generation, echo = FALSE, results = "hide"}
library(knitr)
library(dplyr)
library(kableExtra)

## Generación de datos
mat <- matrix(runif(9), 3, byrow = TRUE)
mat <- prop.table(mat)
mat <- addmargins(mat)

## Agregamos los nombres de variables y dimensiones
dimnames(mat) <- list("Tipo de organización en la que trabaja"  =  c("Estatal", "Privada", "ONG", "Total"),
                      "Grado de satisfacción laboral" = c("Muy satisfecho", "Satisfecho", "Poco satisfecho", "Total"))


## Calculamos frecuencias absolutas
mat <- round(mat * sample(300:1000, 1))

## Generamos un valor aleatorio para la pregunta
i <- sample(1:3, 1)
j <- sample(1:3, 1)

mat[i,j]

organizacion <- switch(i,
                       "1" = "organizaciones estatales",
                       "2" = "organizaciones privadas",
                       "3" = "ONGs")

satisfaccion <- switch(j,
                       "1" = "muy satisfechos",
                       "2" = "satisfechos",
                       "3" = "poco satisfechos")

## Caption
caption <- c("la canti **tipo de organización** y **satisfacción laboral**.")


correcta <- mat[i, 4] * mat[4, j] / mat[4, 4]
incorrectas <- c(mat[i, 4] * mat[4, j] / mat[4, 4] + sample(c(-1, 1), 1) * runif(1, 2, 4),
                 mat[i, j],
                 mat[i, j] / mat[4, 4])


opciones <- as.character(round(c(correcta, incorrectas), 2))


## QUESTION/ANSWER GENERATION
questions <- character(4)
solutions <- logical(4)

questions[1] <- opciones[1]
solutions[1] <- TRUE

questions[2] <- opciones[2]
solutions[2] <- FALSE
    
questions[3] <- opciones[3]
solutions[3] <- FALSE

questions[4] <- opciones[4]
solutions[4] <- FALSE
```

Question
========
**R2018_0040**. En un estudio determinado se quiso estudiar la relación entre el grado de satisfacción laboral y el tipo de organización. La siguiente tabla representa la cantidad de personas por tipo de organización y grado de satisfacción personal. Cuál es la **frecuencia esperada** para personas que trabajan en `r organizacion` y están `r satisfaccion`.

```{r tabla, echo = FALSE, comment = NA}
kable(mat, digits = 2,
      format = "latex", booktabs = TRUE) %>%
    add_header_above(c(" " = 1, "Grado de Satisfacción" = 3, " " = 1)) %>%
    group_rows("Tipo de Organización", 1, 3, label_row_css = NULL) %>% 
    kable_styling()

# options(kableExtra.latex.load_packages = FALSE)
# kable(mat, digits = 2, caption = "Tabla: Porcentaje de respuestas por tipo de organización relativas al grado de satisfacción laboral", booktabs = TRUE, format = "latex") %>%
#     # kable_styling(full_width = T) %>%
#     # column_spec(1, width = "4cm") %>% 
#     add_header_above(c(" " = 1, "Grado de Satisfacción" = 3, " " = 1)) %>%
#     group_rows("Tipo de Organización", 1, 3, label_row_css = NULL)
```  
  
  

```{r questionlist, echo = FALSE, results = "asis"}
answerlist(questions, markup = "markdown")
```
  
Solution
========

```{r solutionlist, echo = FALSE, results = "asis"}
answerlist(solutions, markup = "markdown")
```

Meta-information
================
exname: R2018_0040
extype: schoice
exsolution: 1000
exshuffle: TRUE